臺灣高雄地方法院刑事裁定　　　　　　　　111年度提字第3號
聲　請　人　
即被逮捕人　徐生欽


 
上列聲請人因妨害公務等案件，聲請提審，本院裁定如下：
    主  文
聲請駁回。徐生欽並解返高雄市政府警察局林園分局中芸派出所
。
    理  由
一、本件聲請意旨如附件所載。
二、按人民身體之自由應予保障。除現行犯之逮捕由法律另定外
    ，非經司法或警察機關依法定程序，不得逮捕拘禁。非由法
    院依法定程序，不得審問處罰。非依法定程序之逮捕、拘禁
    、審問、處罰，得拒絕之，憲法第8 條第1 項定有明文。次
    按人民被法院以外之任何機關逮捕、拘禁時，其本人或他人
    得向逮捕、拘禁地之地方法院聲請提審。法院審查後，認為
    不應逮捕、拘禁者，應即裁定釋放；認為應予逮捕、拘禁者
    ，以裁定駁回之，並將被逮捕、拘禁人解返原解交之機關。
    提審法第1 條第1 項前段、第9 條第1 項亦定有明文。復按
    現行犯，不問何人得逕行逮捕之。犯罪在實施中或實施後即
    時發覺者，為現行犯，刑事訴訟法第88條第1 項、第2 項定
    有明文。又提審制度僅係法院即時審查逮捕、拘禁程序之合
    法性之制度，非在認定被逮捕、拘禁人有無被逮捕、拘禁之
    本案實體原因及有無被逮捕、拘禁之必要性，故其採行之證
    據法則，僅以自由證明為已足。
三、查聲請人徐生欽於民國111 年1 月16日下午2 時48分許，因
    駕駛機車行車不穩，有酒駕跡象而為警攔查，詎聲請人因心
    生不滿，遂於員警依法執行酒測職務之過程中，大聲咆嘯、
    不斷揮舞雙手，並將警員提供之文具丟甩在地，而遭在場員
    警以妨害公務之現行犯為由予以逮捕，且於逮捕時踐行權利
    告知義務等情，有現場蒐證錄影光碟、職務報告、權利告知
    書、執行逮捕、拘禁告知本人、親友通知書在卷可稽，並經
    本院當庭勘驗現場蒐證錄影光碟確認無誤，是本件執行機關
    所為逮捕、拘禁，經核其程序尚無違誤。聲請人雖稱其行為
    應未達妨害公務之程度等語，惟法院受理聲請提審案件時，
    本即非在認定被逮捕、拘禁人有無被逮捕、拘禁之本案實體
    原因及有無被逮捕、拘禁之必要性，已如前述。本件員警逮
    捕聲請人之程序，於法既無不合，則聲請人主張其遭違法逮
    捕，即難採信。從而，本件聲請人聲請提審為無理由，應予
    駁回，並解返高雄市政府警察局林園分局中芸派出所。
四、依提審法第9 條第1 項後段，裁定如主文。
中    華    民    國   111    年    1     月    17    日   
                  刑事第二庭    法  官  林裕凱
以上正本證明與原本無異。
如不服本裁定，應於收受送達後10日內向本院提出抗告狀。
因疫情而遲誤不變期間，得向法院聲請回復原狀。
中    華    民    國   111    年    1     月    17    日   
                                書記官  林宜璋